臺灣高等法院臺中分院民事判決　96年度上國易字第1號
上　訴　人　丙○○
訴訟代理人　李國源律師
被 上訴 人　苗栗市攤販協會
法定代理人　己○○
被 上訴 人　苗栗縣苗栗市公所
法定代理人　子○○
訴訟代理人　乙○○
被 上訴 人　戊○○
　　　　　　庚○○○
　　　　　　甲○○
　　　　　　丁○○
　　　　　　癸○○○（即楊錦連之繼承人）
上列當事人間請求國家賠償事件，上訴人對於中華民國95年12月
27日臺灣苗栗地方法院95年度國字第2號第一審判決提起上訴，
本院於96年7月18日言詞辯論終結，判決如下：
    主  文
上訴駁回。
第二審訴訟費用由上訴人負擔。
    事實及理由
一、上訴人起訴主張：(1)伊所有坐落苗栗市○○段三六三、三六
    六之一地號土地（下稱系爭土地）及坐落其上之系爭建物，
    前面臨苗栗市○○街、後面臨米市街，但為被上訴人苗栗縣
    苗栗市公所設立臨時攤販區，被上訴人苗栗市攤販協會設置
    固定攤位予被上訴人戊○○、癸○○○、甲○○、丁○○、
    庚○○○等人占有使用如附圖所示，被上訴人庚○○○占有
    使用如附圖編號Ａ所示面積４平方公尺之豬肉攤，被上訴人
    丁○○、甲○○占有使用如附圖編號Ｃ所示面積７平方公尺
    之豬肉攤，被上訴人癸○○○共同占有使用如附圖編號Ｄ所
    示面積３平方公尺之店舖，被上訴人戊○○占有使用如附圖
    編號Ｅ所示面積３平方公尺之店舖。伊每年繳納鉅額商業區
    的房屋稅、地價稅，買賣土地時並繳納高額土地增值稅，卻
    任由被上訴人等人每日坐收鉅額的金錢，並妨害伊進出系爭
    建物前後門，致無法圓滿行使系爭土地及建物所有權。(2)被
    上訴人苗栗縣苗栗市公所設置固定攤販所依據之臺灣省攤販
    管理規則係經濟部為管理臺灣省攤販而於民國（下同）八十
　  八年六月三十日頒佈之行政命令，未有任何法律之授權或根
    據，被上訴人苗栗縣苗栗市公所不能以欠缺法律授權之行政
　　命令或上級行政機關函示，限制上訴人行使所有權，故而被
　  上訴人等人設置攤位妨害上訴人進出系爭土地及建物，不能
    謂有合法理由，為此爰依民法第七百六十七條所有物妨害除
    去請求權之規定請求被上訴人等人應將渠等占用之攤位搬離
    伊所有系爭土地及建物之前後。(3)依據本院九十六年五月九
    日96中分通民群決96上國易１字第６６０３號函，請被上訴
    人苗栗縣苗栗市公所說明事項第(三)點：「本件被上訴人戊○
    ○、庚○○○、甲○○、丁○○、癸○○○是否領有主管機
　　關核發之攤販許可證？是否列名貴所民事陳報證據狀檢附之
　  攤位許可證名冊之中？」，惟被上訴人苗栗縣苗栗市公所卻
    回覆第三點：「本公所從未對苗栗市市、博愛街、文昌
    街之攤販核發攤販許可證，但曾於七十八年三月二日針對上
    開既有攤位之攤商辦理清查列冊認定其使用攤位之權利；至
    於本公所於九十六年三月十六日民事陳報證據狀附之攤位許
    可證名冊，則係苗栗縣警察局早年製作嗣於七十六年間業務
    移交之文件，非本公所核准之攤商名冊」等語，對於被上訴
    人戊○○等攤販是否領有攤販許可證或列名攤位許可證名冊
    中，避而不答。倘其意指關於被上訴人戊○○等攤販，未曾
    領有被上訴人苗栗縣苗栗市公所核發之攤販許可證，但是否
    領有苗栗縣警察局所核發之攤販許可證，經遍查該苗栗縣警
    察分局苗栗市臨時固定攤販許可證名冊，並無對於戊○○、
    庚○○○、甲○○、丁○○、癸○○○等姓名，似指被上訴
    人戊○○等攤販非列名攤販許可冊中，為非法攤販；惟函覆
    第四點「苗栗市攤販協會之會員係以實際上在米市街○○○
    街、文昌街設有合法攤位之攤商為對象」、第五點「米市街
    ○○○街、文昌街僅以本公所七十八年三月二日清查列冊之
    攤商及自該攤商繼受者為限」，似又謂被上訴人戊○○等攤
    販雖無攤販許可證，但為實際上繼受自於曾具攤販許可證之
    攤販並為苗栗市攤販協會會員，即為合法攤位，其真意為何
    ，實令人費猜。(4)被上訴人苗栗縣苗栗市公所為地方自治機
    關，其一切行政行為必須受法律拘束，查被上訴人苗栗縣苗
　　栗市公所回覆第四點：「本公所從未核發攤販許可證，苗栗
　  市攤販協會之會員係以實際上在米市街○○○街、文昌街設
    有合法攤位之攤商為對象」、第五點：「米市街○○○街、
    文昌街僅以本公所七十八年三月二日清查列冊之攤商，及自
    該攤商繼受者為限」，及第七點「本公所接管後有攤位使用
    者之權利清查列冊管理，至於列冊攤位使用人嗣後發生繼承
    或轉讓之情形，除受讓者有向苗栗市公所申辦變更登記外」
    等語，明顯牴觸台灣攤販管理規則第三、八條之規定。其次
    ，被上訴人苗栗縣苗栗市公所回覆第四點：「本公所從未核
    發攤販許可證，苗栗市攤販協會之會員係以實際上在米市街
    ○○○街、文昌街設有合法攤位之攤商為對象」之真意，倘
    係指苗栗市攤販協會之會員應以領有苗栗縣警察局於七十四
    年間將攤販行政管理業務移交被上訴人苗栗縣苗栗市公所，
    並經七十八年三月二日辦理清查列冊認定，現今仍實際營業
    為限者，亦與被上訴人苗栗縣苗栗市公所主張：「有將全部
    攤商列冊管理之事實（未見提出清查列冊資料），已由被上
    訴人提出會員名冊‧‧‧節本在卷可憑，足認苗栗市市
    、博愛街之固定攤商均係經政府核准營業之合法單位，並不
    是非法營業之單位」，前後主張不一致。(5)按苗栗縣政府社
　　會科以七十四年十二月六日府社政字第１０９１４７號發
　  函苗栗市攤販協會中，表示「為配合整頓市容，加強攤販管
    理及符合新頒『台灣攤販管理規則』，請貴會暫緩清查會籍
    及召開會員大會辦理改選，俟頒發新證後，再行辦理」等語
    ，被上訴人苗栗市攤販協會七十四年十二月六日後，在未經
    主管機關許可下，無法合法召開會員大會，如何將苗栗市攤
    販協會章程第六條第一款「凡在苗栗市攤販集中區內，領有
    攤販許可證，並有實際經營攤販業者，均應參加為本會正會
    員」之規定，變更為「凡設籍本市年滿二十歲，經政府指定
    之地區內經營攤販者，均應加入本會為會員」之規定，被上
    訴人苗栗縣苗栗市公所回覆第四點：「苗栗市攤販協會之會
    員係以實際上在米市街○○○街、文昌街設有合法攤位之攤
    商為對象」等語，若主張僅須苗栗市攤販協會會員資格，即
    主張「合法攤位之攤商」，顯然又違背苗栗縣政府社會科上
    開函示意旨。又被上訴人苗栗縣苗栗市公所回覆第一點「苗
    栗市市、博愛街、文昌街當時既有各攤商使用範圍規劃
    設置並自行管理」，及第二點「本公所從未規劃攤位」等語
    ，縱使被上訴人為苗栗市攤販協會會員或領有攤販許可證者
    ，該攤架設施大小、攤架設置位置等，皆未經主管機關苗栗
    縣苗栗市公所規定，縱使被上訴人戊○○等攤販依被上訴人
    提出之『苗栗市攤販協會固定攤販平面圖』設置，亦無阻卻
    違法事由存在，蓋依臺灣省攤販管理規則第四條第二項「攤
    販臨時集中區（段）應視實際需要規劃攤位範圍，必要時得
    訂定攤販設施基準」之規定，該米市街○○○街區之攤位範
    圍規劃權限在於被上訴人苗栗縣苗栗市公所，而非被上訴人
    苗栗市攤販協會，其縱使被上訴人戊○○依苗栗市攤販協會
    私自規劃之攤販平面圖設置，何有法令為憑？等情。起訴聲
    明求為判決：(一)被上訴人苗栗縣苗栗市公所、苗栗市攤販協
    會應與被上訴人戊○○共同將上訴人所有系爭建物前門道路
    上如附圖編號Ｅ所示面積３平方公尺之店舖攤位移除。(二)被
    上訴人苗栗縣苗栗市公所、苗栗市攤販協會應與被上訴人癸
    ○○○及原審被告壬○○、辛○○共同將坐落上訴人所有系
    爭建物前門道路上如附圖編號Ｄ所示面積３平方公尺之店舖
    攤位移除。(三)被上訴人苗栗縣苗栗市公所、苗栗市攤販協會
    應與被上訴人甲○○、丁○○共同將坐落上訴人所有系爭建
    物後門道路上如附圖編號Ｃ所示面積７平方公尺之豬肉販攤
    位移除。(四)被上訴人苗栗縣苗栗市公所、苗栗市攤販協會應
    與被上訴人庚○○○共同將坐落上訴人所有系爭建物後門道
    路上附圖編號Ａ所示面積４平方公尺之豬肉販攤位移除。(五)
    上開各項請求，上訴人願供擔保，請准宣告假執行。(六)訴訟
    費用由被上訴人等共同負擔；上訴聲明求為判決：(一)原判決
    關於駁回上訴人在第一審之訴及假執行之聲請暨命負擔訴訟
    費用部分之裁判均廢棄。(二)上開廢棄部分：(1)被上訴人苗栗
    縣苗栗市公所、苗栗市攤販協會應與被上訴人戊○○共同將
　　上訴人所有系爭建物前門道路上如附圖編號Ｅ所示面積３平
　  方公尺之店舖攤位移除。(2)被上訴人苗栗縣苗栗市公所、苗
    栗市攤販協會應與被上訴人癸○○○將坐落上訴人所有系爭
    建物前門道路上如附圖編號Ｄ所示面積３平方公尺之店舖攤
    位移除。(3)被上訴人苗栗縣苗栗市公所、苗栗市攤販協會應
    與被上訴人甲○○、丁○○共同將坐落上訴人所有系爭建物
    後門道路上如附圖編號Ｃ所示面積７平方公尺之豬肉販攤位
    移除。(4)被上訴人苗栗縣苗栗市公所、苗栗市攤販協會應與
    被上訴人庚○○○共同將坐落上訴人所有系爭建物後門道路
    上附圖編號Ａ所示面積４平方公尺之豬肉販攤位移除。(三)第
    一審廢棄部分及第二審訴訟費用均由被上訴人等人共同負擔
    （上訴人於本院言詞辯論時已對被上訴人壬○○、辛○○部
    分撤回上訴）。
二、被上訴人等人則以：(1)被上訴人戊○○、癸○○○設置在苗
    栗縣苗栗市市如附圖所示之攤位，及被上訴人甲○○、
　　丁○○、庚○○○設置在同市○○街如附圖所示之攤位，均
　  係依照被上訴人苗栗縣苗栗市公所核准設置在公有土地內之
    攤位，並未設置在上訴人所有系爭土地內，並未侵害上訴人
    之所有權。(2)被上訴人上開攤位均間隔留有適當之通道，讓
    路人或上訴人自由通行，並未妨害上訴人通行之權利，上訴
    人主張妨害其所有權應非事實。況上訴人亦領有「米０３９
    」攤位設於其所有系爭土地及建物前，上訴人於休業後亦未
    將攤架遷離，前經苗栗縣攤販協會於九十二年七月十五日以
    92苗市攤協字第０２５號函呈報苗栗市公所在案，益證上訴
    人主張其權利受損害云云，應非實在。(3)上開依照被上訴人
    苗栗縣苗栗市公所核准設置在公有土地內之攤位，固定攤販
    經分配位置後除分配在市場內者，應依指定形式製備攤架（
    利用街路營業者，一律限用活動式攤架，每天休業時應將攤
    架遷離現址）報由本所派員檢查後發給攤販營業許可證，並
    訂期遷入營業，苗栗縣苗栗市公所中華民國八十七年九月十
    四日苗市建字第０１１２００號公告之公告事項第四點定
    有明文。雖本件苗栗市市及博愛街部分固定攤販所設之
    攤架，於休業時未將攤架遷離現址，而有違反上開公告事項
    之規定，惟該公告並無對於未將攤架遷離者設有處罰之規定
    ，故被上訴人苗栗縣苗栗市公所僅能依勸導之方式請攤販配
    合辦理。又因上開攤販之攤架均設置在國有土地上，非設置
    在上訴人之私有土地內，縱有部分攤販未依規定將攤架遷離
    ，亦屬被上訴人苗栗市公所行政管理之範疇，上訴人亦無權
    主張其所有系爭土地所有權受侵害等語，資為抗辯。答辯聲
    明求為判決：如主文所示。
三、本件不爭執事項：
(一)、被上訴人戊○○、癸○○○設置在苗栗縣苗栗市市如附
    圖所示之攤位，及被上訴人甲○○、丁○○、庚○○○設置
    在同市○○街如附圖所示之攤位，均係依照被上訴人苗栗縣
    苗栗市公所核准設置在苗栗市○○段三一八之六地號之國有
    土地內之攤位，並未設置在上訴人所有系爭土地內。
(二)、上訴人所有系爭建物門前現設置有三個攤位，面對米市街四
    十八號由右而左為被上訴人癸○○○、戊○○及上訴人三人
    所有，惟上訴人所有攤位左側留有一‧四公尺之走道；系爭
    建物門後設有二個攤位，面對上訴人後門，右側為被上訴人
    庚○○○、左側丁○○及甲○○所有，中間留有一公尺之走
    道。
(三)、苗栗縣政府於五十六年九月二十三日公告苗栗市市、博
    愛街為攤販集中場地。
四、本件爭執事項：
(一)、被上訴人等人有無侵害並妨礙上訴人所有之系爭土地及其上
    之系爭建物所有權？
(二)、被上訴人苗栗縣苗栗市公所係依據經濟部為管理臺灣省攤販
    所頒布之臺灣省攤販管理規則，則被上訴人苗栗縣苗栗市公
　　所能否以欠缺法律授權之行政命令或上級行政機關函示，限
  　制上訴人所有權之行使？
五、得心證之理由：
(一)、被上訴人等人有無侵害並妨礙上訴人所有之系爭土地及其上
    之系爭建物所有權？上訴人主張：被上訴人苗栗縣苗栗市公
    所設立臨時攤販區，被上訴人苗栗市攤販協會設置固定攤位
    予被上訴人戊○○、癸○○○、甲○○、丁○○、庚○○○
    等人占有使用如附圖所示，被上訴人庚○○○占有使用如附
    圖編號Ａ所示面積４平方公尺之豬肉攤，被上訴人丁○○、
    甲○○占有使用如附圖編號Ｃ所示面積７平方公尺之豬肉攤
    ，被上訴人癸○○○共同占有使用如附圖編號Ｄ所示面積３
    平方公尺之店舖，被上訴人戊○○占有使用如附圖編號Ｅ所
    示面積３平方公尺之店舖，係侵害並妨礙上訴人進出系爭建
    物前後門，致無法圓滿行使系爭土地及建物所有權等語；被
    上訴人等人辯稱：被上訴人戊○○、癸○○○設置在苗栗縣
　　苗栗市市如附圖所示之攤位，及被上訴人甲○○、丁○
  　○、庚○○○設置在同市○○街如附圖所示之攤位，均係依
　　照被上訴人苗栗縣苗栗市公所核准設置在公有土地內之攤位
　  ，並未設置在上訴人所有系爭土地內，並未侵害上訴人之所
    有權。又被上訴人之上開攤位均間隔留有適當之通道，讓路
    人或上訴人自由通行，並未妨害上訴人通行之權利，上訴人
    主張妨害其所有權應非事實等語。經查：
(1)、被上訴人苗栗縣苗栗市公所於苗栗市○○段三一八之六地號
    之國有土地上設立臨時攤販區，而系爭土地及其上之建物為
    上訴人所有。又被上訴人戊○○、癸○○○設置在苗栗縣苗
    栗市市如附圖所示之攤位，及被上訴人甲○○、丁○○
    、庚○○○設置在同市○○街如附圖所示之攤位，均係依照
    被上訴人苗栗縣苗栗市公所核准設置在上開國有土地內之攤
    位，並未設置在上訴人所有系爭土地內。上訴人所有系爭建
    物門前現設置有三個攤位，面對米市街四十八號由右而左為
    被上訴人癸○○○、戊○○及上訴人三人所有，惟上訴人所
    有攤位左側留有一‧四公尺之走道；系爭建物門後設有二個
    攤位，面對上訴人後門，右側為被上訴人庚○○○、左側丁
    ○○及甲○○所有，中間留有一公尺之走道等情，有上訴人
    及被上訴人苗栗市攤販協會各提出土地登記簿謄本、地籍圖
    謄本及建物登記簿謄本一份為證（見原審第四十三、四十四
    頁、第一三四至一三六頁），此部分，應信為真實。
(2)、按所有人對於妨害其所有權者，得請求除去之，民法第七百
　　六十七條中段定有明文。此所謂妨害者，係指以占有以外方
    法，客觀上不法侵害所有權或阻礙所有人之圓滿行使其所有
    權之行為或事實而言。而所謂「不法」，僅須所有人對於行
　　為人之妨害，於法令上並無容忍之義務為已足，並非以行為
    人之妨害具有刑事責任或有民事上無效、得撤銷事由為必要
    （最高法院八十八年度台上字第二四二０號判決意旨參照）
    。本件被上訴人戊○○、癸○○○設置在苗栗縣苗栗市○市
    街如附圖所示之攤位，及被上訴人甲○○、丁○○、庚○○
    ○設置在同市○○街如附圖所示之攤位，均係依照被上訴人
    苗栗縣苗栗市公所核准設置在上開之國有土地內之攤位，均
    未設置在上訴人所有系爭土地內等情，堪信為真實，已如前
    述，客觀上自難認有何不法侵害上訴人所有權之可言。另上
    訴人所有系爭建物門前現設置有三個攤位，面對系爭建物由
    右而左分別為被上訴人癸○○○、戊○○及上訴人三人所有
    ，惟上訴人所有攤位左側留有一‧四公尺之走道；系爭建物
    門後設有二個攤位，面對上訴人後門，右側為被上訴人庚○
    ○○、左側丁○○及甲○○所有，中間留有一公尺之走道等
    情，亦為兩造所不爭執，並經本院於九十六年三月二十日會
    同兩造勘驗現場屬實，製有勘驗筆錄、現場圖、照片附卷可
    稽，及原審法院於九十五年六月二十九日會同苗栗縣苗栗地
    政事務所測量人員勘驗現場屬實，復經苗栗縣苗栗地政事務
    所製有土地複丈成果圖（見原審卷第一七四頁）附卷可稽，
    足見被上訴人等人所設之攤位雖位於上訴人所有系爭建物門
　　前或門後，惟並未占用上訴人所有之土地，且其門前及門後
　  各留有一‧四公尺及一公尺之走道，足供上訴人通行使用，
    並未影響上訴人供住家使用之目的。再者，上訴人於其所有
    系爭建物前亦設置有如附圖所示編號Ｆ面積一平方公尺之攤
    位，亦據上訴人自認在卷（見原審卷第一一九頁），尤難認
    被上訴人等上開國有土地上所設置之攤位，客觀上有何不法
    阻礙上訴人圓滿行使其所有權之可言。是此，上訴人上揭主
    張，為不足取。
(二)、被上訴人苗栗縣苗栗市公所係依據經濟部為管理臺灣省攤販
    所頒布之臺灣省攤販管理規則，則被上訴人苗栗縣苗栗市公
　　所能否以欠缺法律授權之行政命令或上級行政機關函示，限
  　制上訴人所有權之行使？上訴人主張：被上訴人苗栗縣苗栗
　　市公所係依據經濟部為管理臺灣省攤販所頒布之臺灣省攤販
    管理規則，係屬行政命令，則被上訴人苗栗縣苗栗市公所據
    此欠缺法律授權之行政命令或上級行政機關函示，限制上訴
  　人所有權之行使，顯然違法等語；被上訴人等人辯稱：被上
　　訴人苗栗縣苗栗市公所雖依據臺灣省攤販管理規則而於上開
  　之國有土地上設置攤位，惟並未限制上訴人所有權之行使等
　　語。經查：
(1)、按民法第七百六十五條規定：所有人於法令限制範圍內，得
　　自由使用、收益、處分其所有物，並排除他人之干涉。此所
    謂之法令，係指法律及行政機關依法律之授權所頒布之命令
    而言，無法律依據之行政命令，不得對於所有權加以限制（
    憲法第十五條參照）。被上訴人苗栗縣苗栗市公所係依據經
    濟部為管理臺灣省攤販所頒布之臺灣省攤販管理規則（見本
    院卷第六十八頁以下），核其規定之內容，係為經濟部為管
    理臺灣省攤販所頒布之行政命令，均非屬限制人民所有權之
    法令（最高法院八十七年度台上字第一四六二號判決意旨參
    照）。
(2)、又被上訴人苗栗縣苗栗市公所於上開之國有土地上設立臨時
    攤販區，雖有被上訴人等人所設之攤位，位於上訴人所有系
    爭建物門前或門後，惟並未占用上訴人所有之土地，且其門
　　前及門後各留有一‧四公尺及一公尺之走道，足供上訴人通
　　行使用，並未影響上訴人供住家使用之目的，已如上述，從
  　而被上訴人苗栗縣苗栗市公所依據臺灣省攤販管理規則，而
    於上開之國有土地上設立臨時攤販區，亦無限制上訴人所有
    權之行使，況且，上訴人亦設置攤位於其所有上開房屋前即
    米市街附圖所示Ｆ部分，顯見被上訴人戊○○等人之上開攤
    位並未影響上訴人之供住家使用，是此，上訴人主張：被上
    訴人苗栗縣苗栗市公所據此欠缺法律授權之行政命令或上級
    行政機關函示，限制上訴人所有權之行使，顯然違法等語，
    難謂可採。至於上訴人主張，被上訴人戊○○等人之攤販臭
    氣而影響其住家之生存權及通行權，依民法第七百九十三條
    規定，應不得設置等語，惟苗栗縣政府於五十六年九月二十
　　三日公告苗栗市市、博愛街為攤販集中場地，為兩造所
　  不爭執，而攤販集中市場是屬販賣民生用品或生鮮動植物場
    所，本質上即較一般住宅環境不佳，為公眾周知之事，且上
    訴人於八十一年間購買其所居住之上開房屋時該攤販集中市
    場即已存在，而上訴人並於其門前米市街上擺設攤位販售物
    品，足見上訴人亦認同該攤販集中市場之生活環境，從而自
    難謂有何影響其住家之生存權及通行權，是其上開主張，亦
    不可採。
六、綜上所述，被上訴人等人所設之攤位雖位於上訴人所有系爭
    建物門前或門後，惟並未占用上訴人所有之土地，且其門前
    及門後各留有一‧四公尺及一公尺之走道，足供上訴人通行
    使用，並未影響上訴人供住家使用之目的，從而上訴人爰依
　　民法第七百六十七條物上請求權之規定，請求：(1)被上訴人
    苗栗縣苗栗市公所、苗栗市攤販協會應與被上訴人戊○○共
    同將上訴人所有系爭建物前門道路上如附圖編號Ｅ所示面積
    ３平方公尺之店舖攤位移除。(2)被上訴人苗栗縣苗栗市公所
    、苗栗市攤販協會應與被上訴人癸○○○將坐落上訴人所有
    系爭建物前門道路上如附圖編號Ｄ所示面積３平方公尺之店
    舖攤位移除。(3)被上訴人苗栗縣苗栗市公所、苗栗市攤販協
    會應與被上訴人甲○○、丁○○共同將坐落上訴人所有系爭
    建物後門道路上如附圖編號Ｃ所示面積７平方公尺之豬肉販
    攤位移除。(4)被上訴人苗栗縣苗栗市公所、苗栗市攤販協會
    應與被上訴人庚○○○共同將坐落上訴人所有系爭建物後門
    道路上附圖編號Ａ所示面積４平方公尺之豬肉販攤位移除云
    云，依法無據。是則原審為上訴人敗訴之判決，經核於法並
    無不合。上訴論旨求予廢棄改判，為無理由，應予駁回。
七、本件事證已臻明確，兩造其餘攻擊防禦及舉證，與判決結果
    不生影響，爰不另一一論述。
八、據上論結，本件上訴為無理由，依民事訴訟法第四百四十九
    條第一項、第七十八條，判決如主文。
中　　華　　民　　國　　96　　年　　7 　　月　　31　　日
　　　　　　　　　民事第六庭    審判長法　官  袁再興
　　　　　　　　　　　　　　　　      法　官  吳惠郁
　　　　　　　　　　　　　　　　      法　官  盧江陽
以上正本係照原本作成。
均不得上訴。
                                      書記官  陳玫伶
中　　華　　民　　國　　96　　年　　7 　　月　　31　　日
                                                      Ｍ
